臺灣花蓮地方法院刑事判決　　　　　　　 94年度訴字第256號
公　訴　人　臺灣花蓮地方法院檢察署檢察官
被　　　告　丁○○
指定辯護人　本院公設辯護人呂維
上列被告因違反毒品危害防制條例案件，經檢察官提起公訴（
94年度偵字第859號），本院判決如下：
    主  文
丁○○連續販賣第貳級毒品，累犯，處有期徒刑捌年；販賣第貳
級毒品所得未扣案之新臺幣玖仟元，均沒收之，如全部或一部不
能沒收時，以其財產抵償之；扣案之第貳級毒品安非他命壹包（
毛重貳點柒公克）沒收銷燬之；扣案之電子磅砰壹台，沒收之。
又連續轉讓第貳級毒品，累犯，處有期徒刑貳年；扣案之第貳級
毒品安非他命壹包（毛重貳點柒公克）沒收銷燬之；扣案之電子
磅砰壹台，沒收之。應執行有期徒刑玖年拾月；販賣第貳級毒品
所得未扣案之新臺幣玖仟元，沒收之，如全部或一部不能沒收時
，以其財產抵償之；扣案之第貳級毒品安非他命壹包（毛重貳點
柒公克）沒收銷燬之；扣案之電子磅砰壹台，沒收之。
    事  實
一、丁○○曾有多次違反麻醉藥品管理條例、毒品危害防制條例
    及竊盜等前科紀錄，最近1次係民國91年間因違反毒品危害
    防制條例及竊盜罪案件，經本院分別以91年度花簡字第196
    號、91年度易字第197號判處有期徒刑6月及1年4月確定，嗣
    經裁定應執行有期徒刑1年8月，甫於93年10月30日假釋付保
    護管束並縮刑期滿執行完畢，猶不知悔改，復基於販賣第2
    級毒品安非他命之概括犯意　，自94年2月間起，即先後多
    次向黃名震（原名：黃銘政，另案由檢察官偵辦）購入毒品
    ，並自92年2月底起，以每包1公克新台幣（下同）1千元之
    代價，在其位於花蓮縣花蓮市○○○街92號2樓之7居所及花
    蓮市○○○街16號7樓之7住處等地，連續3次販賣第2級毒品
    安非他命予丙○○，復又承續上開販賣第2級毒品安非他命
    之概括犯意，自94 年2月間起至同年3月17日凌晨2時止，以
    每包1公克1千元之代價，在上開相同地點，連續6次販賣第2
    級毒品安非他命予甲○○，其販賣安非他命所得共9000元（
    未扣案）。此外，丁○○另基於轉讓第2級毒品安非他命之
    概括犯意，自94年2月底起至同年3月10止，在其位於花蓮縣
    花蓮市○○○街92號2樓之7居所內，連續3次無償轉讓毒品安
    非他命予乙○○，每次數量約為0.2公克，以及自同年2月間
    起至同年3月間為止，在上址連續5次無償轉讓毒品安非他命
    予丙○○。
    嗣於同年3月25日警方持本院所核發之搜索票至丁○○位於
    花蓮縣花蓮市○○○街16號7樓之7居所內實施搜索，並在該
    處客廳內搜獲第2級毒品安非他命2.7公克、電子磅秤1個及
    吸食器1組等物，始循線查知上情。
二、案經花蓮縣警察局新城分局報由臺灣花蓮地方法院檢察署檢
    察官偵查起訴。
    理  由
壹、證據能力部分
一、按被告以外之人於審判外之言詞或書面陳述，除法律有規定
    者外，不得作為證據。又被告以外之人於審判外之陳述，經
    當事人於審判程序同意作為證據，法院審酌該言詞陳述或書
    面陳述作成時之情況，認為適當者，亦得為證據。當事人、
    代理人或辯護人於法院調查證據時，知有第159 條第1 項不
    得為證據之情形，而未於言詞辯論終結前聲明異議者，視為
    有前項之同意，刑事訴訟法第159 條第1 項及第159 條之5
    雖分別定有明文。查證人丙○○、乙○○及戊○○於警詢時
    之陳述，屬於被告以外之人於審判外之言詞陳述，且辯護人
    於本院準備程序中已主張證人丙○○、乙○○及戊○○於警
    詢時之陳述，為被告以外之人於審判外之陳述，並無證據能
    力，則依上開刑事訴訟法第159條第1項有關傳聞證據排除法
    則之規定，證人丙○○、乙○○及戊○○於警詢時之陳述均
    無證據能力。
二、又被告以外之人於檢察事務官、司法警察官或司法警察調查
    中所為之陳述，與審判中不符時，先前之陳述，則須具有較
    可信之特別情況，且為證明犯罪事實存否所必要者，始得為
    證據，刑事訴訟法第159條之2定有明文。查證人甲○○於本
    院審判中所證述關於是否向被告丁○○購買安非他命一事，
    與其先前於警詢時之陳述（見偵卷第31頁至第35頁）迵異，
    則證人甲○○於警詢時之陳述是否具有證據能力，即應視是
    否符合上開刑事訴訟法第159條之2之要件而定。就此而言，
    本院認為證人甲○○於先前警詢時之陳述，具有較可信之特
    別情況，且為證明犯罪事實存否所必要者，應具有證據能力
    ，其理由詳如後述。
三、再按被告以外之人於審判外之言詞或書面陳述，除法律有規
    定者外，不得作為證據，刑事訴訟法第159條第1項固定有明
    文。惟被告以外之人於偵查中向檢察官所為之陳述，除顯有
    不可信之情況者外，得為證據，刑事訴訟法第159條之1第2
    項亦有明文。所謂不可信性情況，法院應審酌被告以外之人
    於陳述時之外在環境及情況，例如：陳述時之心理狀況、有
    無受到外力干擾等，以為判斷是否有形式上顯然不可採信之
    依據。查證人丙○○、乙○○及戊○○於檢察官偵查時（見
    偵卷第114頁至第116頁、第141頁至第142頁、第145頁至第
    146 頁），係以證人之身份陳述，經告以具結義務及偽證處
    罰後，於命證人朗讀結文後具結，其係於負擔偽證罪之處罰
    心理下證述，並以具結擔保其供述之真實性，又無受其他不
    當外力干擾之情形，是證人丙○○、乙○○及戊○○於偵查
    中在檢察官面前具結所為之證述，查無顯然不可信之情況，
    依上開刑事訴訟法第159條之1第2項規定，得為證據。
四、另被告丁○○分別於警詢時之陳述、偵查中之言詞及書面陳
    述（包括自白書），以及於檢察官聲請羈押、延長羈押而由
    本院為羈押審查訊問、檢察官提起公訴並將在押被告送法院
    訊問時，在法官面前所為陳述，均無刑事訴訟法第159條至
    同法第159條之5關於「傳聞證據排除法則」原則及例外之適
    用，均具有證據能力。
五、再者，被告丁○○所持用行動電話0000000000、0000000000
    及0000000000通聯紀錄，係提供行動電話通訊服務之電信公
    司本於其業務上紀錄通話時間及對象，憑以計算通訊服務使
    用者通話費用之目的，於通常業務上所為之紀錄文書，雖屬
    於傳聞證據之一種，但依刑事訴訟法第159條之2第2款之例
    外規定，具有證據能力（參照92年8月份刑事訴訟新制法律
    問題研討會研討結果）。
六、至於扣案之第2級毒品安非他命1包（毛重2點7公克）、吸食
    器、電子磅秤等物，係警方持本院法官所核發之搜索票至被
    告丁○○位於花蓮縣花蓮市○○○街16號7樓之7居所實施搜
    索所查扣之物品，其搜索扣押程序並無違法之處，而被告及
    辯護人對此亦無任何之爭執，應具有證據能力。
貳、認定本案犯罪事實之證據及理由
一、訊據被告丁○○矢口否認有何販賣及轉讓第2級毒品安非他
    命之犯行，辯稱：伊與丙○○、甲○○牽涉一件強盜案，被
    開槍之人黃銘政係伊友人，後來新城分局警員對伊進行偵訊
    ，伊說丙○○、甲○○大概有涉案，所以丙○○、甲○○才
    遭警方偵訊，該2人以為係伊向警方指述該案與其二人有關
    ，才任意指述伊販賣安非他命，且伊與乙○○不熟，不可能
    轉讓安非他命予乙○○；又伊雖曾書寫自白書及坦承販賣安
    非他命，但均係為了換取交保才為之云云。
二、經查：
   （一）被告丁○○確曾自94年2月間起至同年3月間為止，在
         其位於花蓮縣花蓮市○○○街92號2樓之7居所及花蓮市
         ○○○街16號7樓之7住處等地，連續販賣安非他命3 次
         予丙○○一情，業據證人丙○○於偵查中具結證稱：
         「（問：你是向誰買安非他命？）丁○○」、「（問
         ：你前後向丁○○買過多少次毒品？）二次至三次」
         、「（問：為何警局時說五次）最少三次以上，到底
         幾次我記不清楚了，地點都是在國盛四街丁○○的租
         屋處。事後他搬到我家一天後又搬到富裕幾街七樓之
         七」、「（問：如何賣？）一小包安非他命賣一千元
         ，多重我不清楚」等語；嗣於本院審理時亦明確結證
         稱：「（檢察官問：你跟被告認識多久？）是今年過
         年後認識的，是阿傻介紹的，為了跟被告買毒品」、
         「（檢察官問：被告販賣毒品是如何計算數量？）1包
         1000元，但1包的重量我不清楚」、「（審判長問：你
         跟被告買安非他命總共花了多少錢？）次數大約3到5
         次，總金額約6、7千元，時間是今年2月過年後一直到
         發生黃銘政被強盜之前為止。每次都是被告家交錢取
         貨」、「（問：是否確定跟被告買幾次安非他命？）
         只知道約買5次，金額約6、7千元」等語，雖證人張漢
         岳對於曾向被告購買安非他命之次數為何，先後說法
         容有不同，然就向被告購買安非他命之起始期間，每
         次購買之數量與金額，以及交付毒品之地點等主要情
         節則均前後一貫，彼此相符，且衡諸一般常情，購買
         毒品之人顯無精確記錄購買毒品實際次數之可能，是
         證人丙○○所為指述被告販賣安非他命之證詞，難指
         為有何瑕疵而有不可採信之情事。再者，被告於94年5
         月23日檢察官聲請延長羈押而由本院羈押審查訊問之
         時自承：「（問：有無販賣毒品給丙○○、甲○○等
         人？）有」、「（問：販賣張漢何種毒品？）二級毒
         品安非他命」等語；其後於94年6月22日偵查中亦親自
         書寫自白書1份，向檢察官坦承在無圖利動機之情形下
         ，確有轉售安非他命予丙○○；此間於同年7月25日於
         偵查中檢察官面前亦供承：「我願坦承販賣安非他命
         給丙○○，在94年2月下旬至3月初」等語；嗣於94年7
         月25日檢察官提起公訴，並將在押被告解送法院訊問
         時，被告亦坦承有起訴書所認定販賣安非他命之犯行
         ，並供稱：「（問：從何時開始販賣給丙○○？）從
         今年2月1日一直到3月份，3月十幾號」、「（問：
         販賣安非他命如何計算？）1千元1公克」、「（問：
         他如何與你聯絡？）他都打我的手機，000000
         0000號」、「（問：毒品都是你送過去的嗎？）
         不是，都是他過來我家拿，有時他還欠我錢‧‧‧」
         等語，亦足為被告確有販賣安非他命予丙○○之佐證
         。
   （二）至被告於本院審理時雖辯稱其自白販賣安非他命一事
         係為了交保，然被告最初自白販賣安非他命予丙○○
         之時間，係於94年5月23日檢察官聲請延長羈押而由本
         院為羈押審查訊問之時，然被告並未因此獲得法院裁
         定具保停止羈押，其後則為94年6月22日向檢察官提出
         自白書之時，惟被告亦未獲得具保停止羈押之機會，
         嗣後於同年7月25日被告接受檢察官偵訊時，雖仍坦承
         有販賣安非他命予丙○○之犯行，但亦未獲檢察官命
         具保停止羈押，最後一次係於同日下午由檢察官對被
         告提起公訴，並將被告解送本院訊問之時，被告仍然
         未改變其坦承販賣安非他命犯行之態度，並明確表示
         承認檢察官所起訴販賣安非他命之犯罪事實，惟本院
         仍以被告犯嫌重大，所犯販賣第2級毒品等之罪名，其
         法定刑為無期徒刑或7年以上有期徒刑之重罪，且有羈
         押之必要，予以裁定羈押，是以由上開被告先後數次
         自白販賣安非他命之過程，同時再參酌被告於本院審
         理期日已當庭自承：偵查中檢察官並未向其表示只要
         承認販毒即可交保等語可知，被告於主觀上自無可能
         以為只要坦承販賣安非他命之犯行，即可獲具保停止
         羈押，且縱使被告係自以為只要自白販賣安非他命即
         可獲交保，惟被告自白販賣安非他命先後多達4次，此
         間相隔亦約有2月之久，依一般經驗法則，在未獲得任
         何得以具保停止羈押之情形下，實難以想像被告願意
         一再坦承其本身有販毒之事實，是以被告前開所辯，
         無非卸責之詞，委不足為採。
   （三）另證人丙○○先後所證述被告販賣安非他命之次數雖
         因記憶不清而容有差異，惟本院依罪疑惟有利於行為
         人解釋之原則，認證人丙○○先後證述中所較能確定
         向被告購買安非他命之次數，應為「3次」，是即以之
         作為認定被告販賣安非他命予丙○○之次數，併此敘
         明。綜上所述，被告連續販賣安非他命予丙○○部分
         之犯行，其事證明確，應堪予認定。
三、又被告丁○○曾自94年2月間起至同年3月17日凌晨2時止，
    以每包1公克1千元之代價，在其位於花蓮縣花蓮市○○○街
    92號2樓之7居所，連續6次販賣第2級毒品安非他命予甲○○
    一情，業據證人張清芳於警詢時明確指稱：「（你有無吸食
    第一、二級毒品海洛英及安非他命？向何人購買？）我有吸
    食第二級毒品安非他命而已，向丁○○（綽號：阿森）以電
    話0000-000000號，交易地點均為花蓮市○○○街92號2樓之
    七號，以每一小安非他命代價為新台幣一千元向他購買，自
    94年二月間起共計連續向丁○○購買約六次，最後1次於94
    年3月17日凌晨二時許向他購得」等語，雖證人甲○○於本
    院審理時經詰問後改口證稱：「（檢察官問：94年2月至3月
    17日有無向被告買安非他命）我是跟丁○○一起出資購買，
    被告再將安非他命分給我」、「（檢察官問：共同合資多少
    次？）3、4次，合資金額我出的部份有時2千有時3千，都在
    5 千元以內」等語，而與先前警詢時所陳述之內容不符，惟
    查：
   （一）證人甲○○上開於警詢時所指述向被告購買安非他命
         之情節，不僅與被告於94年5月23日檢察官聲請延長羈
         押而由本院羈押審查訊問時，自承有販賣毒品安非他
         命給甲○○，以及被告另於94年6月22日偵查中親自書
         寫自白書向檢察官坦承確有轉售安非他命予甲○○之
         情節相符，且被告於94年7月25日經檢察官提起公訴並
         解送本院訊問時，亦坦承有起訴書所認定販賣安非他
         命予甲○○之犯行，並明確供稱：「（問：有無販賣
   　　　安非他命予甲○○？）有，也是今年二月初至三月初
     　　，也是他來拿，與丙○○的情形一樣」等語（被告事
       　後辯稱該些自白係為交保，不足採信，已如前述），
         而證人甲○○於本院審理時則證實其曾於94年3月25日
         警詢時指述其連續6次向被告購買安非他命一事，足認
         該警詢筆錄之記載與證人甲○○當時之陳述相符，應
         先予敘明。
   （二）又證人甲○○於本院審理時雖證稱：伊與丁○○合資
         購買安非他命之時，綽號「小黑」之人也有去，他知
         道此事，「小黑」應該是丙○○；黃銘政遭強盜槍擊
         之後，新城分局員警有打電話給伊，說丁○○指控伊
         有參與該案，但事實上伊並未參與，伊認為遭丁○○
   　　　陷害，一氣之下才說丁○○賣安非他命予伊等語，惟
     　　證人丙○○於本院審理時已明確證稱：其並不知甲○○與丁○○有合資買安非他命之事等語，如此則證人
         甲○○於本院審理時證稱並未向丁○○買安非他命，
         而係與丁○○合資買安非他命之說法，已非無疑。再
         者，證人甲○○於本院審理時亦自承：伊並未參與黃
         銘政遭槍擊案，亦未與被告有其他之過節；伊吸安非
         他命前後有10幾年了，知道販賣毒品是很重的罪等語
         ，參照被告於94年3月25日警詢時亦僅提及「於94年3
         月19日下午十七時，黃銘政與吳憶燕欲離開時，遇見
         乙○○與戊○○也來丙○○家中，『甲○○』在孫建
         智車上未下車‧‧‧乙○○沒有再告訴我涉案犯嫌」
         等語，由此可見證人甲○○實際上並未參與黃銘政槍
     　　擊案，亦未因此遭警方偵訊後移送法辦，而被告當時
       　既未明確指稱證人甲○○實際參與黃銘政遭槍擊案，
         則證人甲○○豈有僅因涉及該槍擊案遭警方約談案情
         ，即率爾誣陷被告販賣安非他命之可能。是以本院以
         證人甲○○於警詢時之陳述，雖屬於被告以外之人於
         審判外之陳述，然因與審判中之陳述不符，且依上開
         之說明，應認證人甲○○先前於警詢時之陳述，具有
         較可信之特別情況，且為證明犯罪事實之存否所必要
         者，依刑事訴訟法第159條之2規定，自得採為認定被
         告確有販賣安非他命予甲○○之證據。
   （三）準此，被告上開所辯顯係一時卸責之詞，而證人何清
         芳於審判中所為證詞，亦為事後袒護被告之詞，俱不
         足採信，是被告連續販賣安非他命予甲○○部分犯行
         ，亦堪予認定。
四、再被告自94年2月底起至同年3月10止，在其位於花蓮縣花蓮
    市○○○街92號2樓之7居所內，連續3次無償轉讓毒品安非他
    命予乙○○一節，業經證人乙○○於94年5月26日偵查中具
    結證稱：「（檢察官問：安向誰買的？）丁○○，但不是向
    他買，是向他拿的」、「（檢察官問：他為何願意給你？）
    因為我跟他在花監同房，在獄中日常生活物品都是我買的，
    出獄後他說在獄中都讓我照顧，所以不向我拿錢，我一共向
    他拿三次，大約在二月底及三月初拿的，地點都在花蓮市○○○街居所的樓下，當時他住二樓，我都事先打電話通知他
    」（見偵卷第141頁）等語，雖證人乙○○於本院審理時改
    口證稱：被告並未提供安非他命予伊施用；在偵查中證稱曾
    有被告取得安非他命係新城分局刑警教伊如此說的，而伊因
    為有另外的案子，在偵訊時一時緊張，才照警詢的內容陳述
    云云，惟查：被告於偵查中經檢察官提示證人乙○○證稱曾
    向被告拿取安非他命之說法後，隨即自白確實有交付安非他
    命予乙○○一節，有94年7月25日偵訊筆錄可資為憑，若非
    確有其事，被告何以未於當下立刻要求與證人乙○○對質；
    再者證人乙○○於本院審理時不僅證實94年5月26日偵訊筆
    錄內容為其當時所證述之內容，同時證稱其於作證前檢察官
    有向其告知作偽證之法律效果，再參照證人乙○○於94年5
    月26日偵查中作證時，與在94年3月20日警詢時之陳述，已
    相隔約有2月之久，若係隨意誣陷，實難想像其先後2次所指
    述被告轉讓安非他命之情節，仍然大致相符，況且證人乙○○於94年5月26日偵查中作證時，對於何以被告願意免費提
    供安非他命供其施用之原因，陳述甚詳，說理分明，亦顯無
    所謂一時緊張之情形，足見證人乙○○於本院審理時之證詞
    ，實有偏袒被告之情事，尚難加以輕信，自仍應以證人乙○○於偵查中所為之證詞為可採。是以被告連續轉讓安非他命
    予乙○○部份之犯行，亦堪予認定。
五、另被告確有自94年2月間起至同年3月19日前某日為止，在其
    位於花蓮縣花蓮市○○○街92號2樓之7居所內，連續5次提供
    安非他命予丙○○施用一情，除業經證人丙○○於本院審理
    時明確證稱：「（被告問：你是否曾在我家施用安非他命？
    ）有」、「（被告問：你在我家施用安非他命我有無向你收
    錢？）沒有」、「（審判長問：你除了向被告買安非他命之
    外，被告有無另外提供你安非他命無償吸食？）有，但次數
    不記得，都是我去被告住處跟他問我沒有錢，可否給我用一
    下，被告就會送我吸食，我就在被告家吸食，並未將毒品帶
    回去，這樣大約有五次。時間是在94 年2月認識被告以後，
    一直到3月發生黃銘政槍擊案之前」等語，核與被告當庭所
    自承其曾無償交付安非他命供丙○○施用之供述相符，顯見
    被告此部分之自白與事實相符，事證明確，應堪予認定。
六、此外，本件復有被告於94年3月25日為警持搜索票扣得其所
    有供轉讓及施用之第2級毒品安非他命1小包（毛重2點7公克
    ）、及電子磅秤1台，以及被告所有之供販賣第2級毒品聯絡
    使用之行動電話0000000000、00000 00000及0000000 000通
    聯紀錄各1份附卷可按，是以被告上開連續販賣及連續轉讓
    安非他命之犯行，均堪予認定，應依法論科。
參、論罪科刑之理由
一、核被告丁○○所為，係犯毒品危害防制條例第4條第2項之販
    賣第2級毒品罪及同條例第8條第2項之轉讓第2級毒品罪。其
    先後多次販賣第2級毒品安非他命及轉讓第2級毒品安非他命
    之犯行，時間緊接，所犯均屬構成要件相同之罪，顯係出於
    概括之犯意反覆為之，為連續犯，應依刑法第56條之規定各
    論以1罪，並分別加重其刑。又被告所犯連續販賣第2級毒品
    罪，與連續轉讓第2級毒品罪之間，犯意各別，行為互異，
    應予分論併罰之。至公訴意旨雖僅認定被告連續3次無償轉
    讓第2級毒品安非他命予乙○○之犯罪事實，而疏未敘及被
    告另連續5次轉讓第2級毒品安非他命予丙○○之犯罪事實，
    然檢察官就犯罪事實一部起訴者，其效力及於全部，刑事訴
    訟法第267條定有明文，是以本件被告另犯連續5次轉讓第2
    級毒品安非他命予丙○○之部分，與原起訴書所載被告連續
    3次轉讓第2級毒品安非他命予乙○○之部分，具有連續犯之
    裁判上一罪關係，均應為檢察官原起訴效力之所及，本院自
    得予以審究，附此敘明。再被告曾有多次違反麻醉藥品管理
    條例、毒品危害防制條例及竊盜等前科紀錄，最近1次於91
    年間因違反毒品危害防制條例及犯竊盜罪案件，經本院分別
    以91年度花簡字第196號、91年度易字第197號判處有期徒刑
    6月及1年4月確定，並經裁定應執行有期徒刑1年8月，甫於
    93年10月30日假釋付保護管束並縮刑期滿執行完畢一節，有
    臺灣高等法院被告前案紀錄表1份在卷可稽，其於5年內再犯
    本件有期徒刑以上之罪，為累犯，應依刑法第47條規定加重
    其刑，並遞加重之。
二、爰審酌被告前有多次毒品及竊盜前科，素行不良，且正值壯
    年，不思以正當工作謀生，竟連續多次販賣及提供安非他命
    予他人施用，嚴重戕害國民身體健康，以及於事發後忽而矢
    口否認犯行，忽而又具狀坦承犯行，並於已有證人到庭明確
    指證其販毒罪行後，猶飾詞狡辯，不惟毫無悔悟之心，犯後
    態度亦屬不佳，復兼衡被告之犯罪動機、手段、所生危害等
    一切情狀，量處如主文所示之刑，以資懲儆。又本院認定被
    告連續3次販賣安非他命予丙○○，以及連續6次販賣安非他
    命予甲○○，均已如前述，以每次每包1千元之代價計算，
    被告販毒所得共計為9千元，此部分財物雖未經扣案，仍應
    依毒品危害防制條例第19條第1項規定，併予宣告沒收，如
    全部或一部不能沒收時，追徵其價額或以其財產抵償之。至
    扣案之第2級毒品安非他命一包（毛重2點7公克），屬於違
    禁物，且不問屬於犯人與否，依毒品危害防制條例第18條第
    1 項前段，均應沒收銷燬之；扣案之電子磅秤1台，係被告
    所有供犯罪所用之物，業據被告於偵查中坦承不諱（見94年
    7月25日偵訊筆錄），亦應依刑法第38條第1項第2款之規定
    宣告沒收；另扣案之吸食器1組，雖經被告自承所有，但遍
    查卷內所有事證，難認與本件被告所為販賣及轉讓安非他命
    之犯行有何關連性，自不宜併予宣告沒收，公訴意旨認應併
    予宣告沒收，容有誤會，附此敘明。
據上論斷，應依刑事訴訟法第299條第1項前段，毒品危害防制條
例第4條第2項、第8條第2項、第18條第1項、第19條第1項，刑法
第11條前段，第56條、第47條、第51條第5款、第38條第1項第2
款，判決如主文。
本案經檢察官張立中到庭執行職務
中　　華　　民　　國　　94　　年　　10　　月　　21　　日
　　　　　　　　       　臺灣花蓮地方法院刑事第三庭
                               審判長法  官  鄭培麗
                                     法  官  鄭光婷
                                     法　官　楊仲農
上列正本證明與原本無異。
如對本判決不服，應於送達後10日內，向本院提出上訴狀。（應
抄附繕本）
                                     書記官
中　　華　　民　　國　　94　　年　　10　　月　　21　　日
附錄本判決論罪之法律條文：
毒品危害防制條例第4條第2項：
製造、運輸、販賣第二級毒品者，處無期徒刑或七年以上有期徒
刑，得併科新臺幣七百萬元以下罰金。
毒品危害防制條例第8條第2項：
轉讓第二級毒品者，處六月以上五年以下有期徒刑，得併科新臺
幣七十萬元以下罰金。
毒品危害防制條例第18條第1項：
查獲之第一、二級毒品及專供製造或施用第一、二級毒品之器具
，不問屬於犯人與否，均沒收銷燬之；查獲之第三、四級毒品及
製造或施用毒品之器具，無正當理由而擅自持有者，均沒入銷燬
之。但合於醫藥、研究或訓練之用者，得不予銷燬。
毒品危害防制條例第19條第1項：
犯第四條至第九條、第十二條、第十三條或第十四條第一項、第
二項之罪者，其供犯罪所用或因犯罪所得之財物，均沒收之，如
全部或一部不能沒收時，追徵其價額或以其財產抵償之。
